臺灣士林地方法院刑事判決　　　　　　　　　　　　　　九十一年度訴字第六四號
　　公　訴　人　臺灣士林地方法院檢察署檢察官
　　被　　　告　戊○○
　　選任辯護人　吳義雄律師
右列被告因違反槍砲彈藥刀械管制條例等案件，經檢察官提起公訴 (八十九年度偵字
第一○五一六 )，本院判決如左：
    主  文
戊○○未經許可，持有可發射子彈具有殺傷力之手槍，處有期徒刑貳年；併科罰金新
台幣拾萬元，如易服勞役以新台幣玖佰元即銀元參佰元折算壹日。
扣案之仿SMITH&WESSON廠改造手槍壹支、口徑9mm制式半自動手槍彈壹顆（彈底標記
為「G.F.L. 9mm LUGER」）均沒收；另第一級毒品海洛因伍包（淨重貳‧陸參公克）
、第二級毒品大麻煙捲拾貳支（總重貳‧參壹公克），均沒收銷燬。
    事  實
一、戊○○未經許可，自民國八十九年十月下旬某日起（起訴書誤載為十一月一日）
    ，在台北縣淡水鎮○○路二十二號四樓住處，持有仿SMITH&WESSON廠轉輪手槍製
    造之金屬玩具手槍車通槍管及轉輪內阻鐵而成具有殺傷力之改造手槍一支、口徑
    為9mm 制式半自動手槍彈一顆（具有殺傷力，彈底標記為「G.F.L. 9mm LUGER」
    ），及第一級毒品海洛因五包（淨重二‧六三公克）、第二級毒品大麻煙捲十二
    支（總重二‧三一公克）、安非他命五小包及一中包並分裝袋六只（驗餘淨重六
    ‧六六四０公克，為其施用第二級毒品安非他命所吸收，已由檢察官另為不起訴
    處分）。嗣經警於八十九年十一月一日晚上七時四十分許，持搜索票在上址客廳
    電視櫃紙袋內及椅子下方查獲上開違禁物品，紙袋內另有仿GLOCK 廠半自動手槍
    製造之玩具手槍一支（不具殺傷力）、玩具金屬空彈殼三顆（不具殺傷力）及戊
    ○○前妻己○○所有車號甲ＪＯ—二五七號機器腳踏車行車執照（以下簡稱機車
    行照）。
二、案經台北市政府警察局移送台灣士林地方法院檢察署檢察官偵查起訴。
    理  由
一、被告戊○○雖然承認前述槍彈及毒品等物，均自其住處客廳電視櫃紙袋內及椅子
    下方查獲，並承認有施用第二級毒品安非他命的事實。但是，他否認紙袋內的槍
    、彈、大麻、海洛因及安非他命是他所有或放置，辯稱是遭裁贓，可能是吳鴻棋
    及綽號小胖放的，吳鴻棋在中秋節前曾來住幾天等語。惟查：
  (一)被告於偵查中承認與前妻己○○離婚，但目前仍住一起，平日係自己使用客廳，
    電視櫃體積龐大，吳鴻祺與友人「小胖」前來搬電視時，只有自己在家，無其他
    人可作證。又房客潘勇互、黃柏銓、「廖小姐」生活單純，不會持有上開違禁物
    之事實。
  (二)證人潘勇互於偵查中證稱八十九年九月間幫被告裝電腦桌時，未見電視櫃有搜索
    時查獲之紙袋，但同年十月二十八日為了更換自己機車的機油，而使用電視櫃內
    的工具時，就有看到該紙袋。又八十九年中秋節前後並無其他人住在該處，當時
    亦未見過被告所指涉嫌栽贓之證人吳鴻祺。
  (三)證人黃柏銓於偵查時證稱房客不會使用客廳，亦未在租屋處見過其他閒雜人。
  (四)證人己○○於偵查中證稱雖與被告離婚，但住在一起，被告都睡客廳。警方搜索
    之電視櫃很大，寬約七尺，高約一百七十公分，未見過吳鴻祺前來搬電視。又上
    開住處雖分租予房客潘勇互、黃柏銓及「廖素蘭」，但房客素行良好，查獲之槍
    枝、子彈及毒品等違禁物應非房客所有。
  (五)證人即台北市刑警大隊小隊長丙○○於偵查中證稱警員卓昱峰先在被告戊○○使
    用椅子下方查獲安非他命一中包（淨重三‧四公克），自己再由電視下方櫃子內
    側紙袋中查獲分裝袋、仿SMITH&WESSON廠轉輪手槍製造之金屬玩具手槍車通槍管
    及轉輪內阻鐵而成之改造手槍一支（具有殺傷力）、口徑9mm 制式半自動手槍彈
    一顆（具有殺傷力，彈底標記為「G.F.L. 9mm LUGER」），及海洛因五小包（淨
    重二‧六三公克）、大麻煙捲十二支（總重二‧三一公克）、安非他命五小包及
    證人己○○機車行照。此外，並有搜索扣押筆錄附卷可查。
  (六)卷附內政部警政署刑事警察局鑑驗通知書刑鑑字第一七二四二五號及憲兵司令部
    刑事鑑識中心鑑驗通知書（八九）綱得字第一六四六八號二份，另有法務部調查
    局鑑定通知書編號00000000、00000000號二紙，可證明扣押物
    品仿SMITH&WESSON廠轉輪手槍製造之金屬玩具手槍車通槍管及轉輪內阻鐵而成之
    改造手槍，機械性能良好可擊發適用子彈，認具殺傷力，口徑9mm制式半自動手
    槍彈一顆（彈底標記為「G.F.L. 9mm LUGER」）認具殺傷力；扣案毒品確係第一
    級毒品海洛因五包（淨重二‧六三公克）、第二級毒品大麻煙捲十二支（總重二
    ‧三一公克）、安非他命五小包及一中包（驗餘淨重六‧六六四０公克）。
  (七)卷附憲兵司令部刑事鑑識中心鑑驗通知書（九十）綱得字第０五０二一號，可以
    證明被告戊○○有施用第二級毒品安非他命。
  (八)被告於偵查及本院調查時均曾辯稱在搜索出上開物品之後，有向警方請求採驗指
    紋，有關此點，參與製作檢舉筆錄及搜索的偵查員丁○○於本院調查時證稱不記
    得，忘記了；另小隊長丙○○則於本院證稱被告及己○○在當場沒有要求驗指紋
    。另偵查中檢察官依被告的請求，將扣案槍枝及毒品包裝等物品上有無被告戊○
    ○及己○○之指紋，送請內政部警政署刑事警察局鑑識科鑑定，該局於九十年十
    一月十五日以刑紋字第二一五二九八號函復稱有關送鑑槍、彈經鑑定結果，並無
    發現可資比對之指紋。此項結果，雖有利於被告，但無法驗出被告指紋的原因甚
    多，並不當然證明扣押物品非被告持有。
  (九)被告前妻己○○所有之甲ＪＯ─二五七號機車行車執照，與扣案之大麻、海洛因
    等毒品，同放在塑膠盒內，並與槍、彈同置於紙袋內而被查獲。雖證人己○○於
    偵查及本院證稱該行照於查獲半年前交給吳鴻棋等語。然查：證人己○○與被告
    曾具有夫妻關係，查獲時又係同居在一起，其證言難免偏袒被告。又廖女於八十
    九年十一月二日偵查中供稱該車已報廢賣給廢鐵商，車牌拔下來放在家中，行照
    也放在家中，但不知放何處，其證言前後不一，所證機車行照於查獲前半年即交
    給吳鴻棋乙節，應不足採信。
  (十)證人己○○於八十九年十一月二日偵查中證稱吳鴻棋在八十九年中秋節（九月十
    三日）前，在其家中住過一年；被告於九十年十月二十三日偵查中供稱與吳鴻棋
    沒有仇恨；足證吳鴻棋與被告夫妻二人關係良好，並無裁贓的動機或目的。雖然
    ，被告又於偵查時說是因為借車給吳鴻棋朋友王宜家而發生不愉快，害萬華分局
    去找王宜家等語。然而，依卷附台灣高等法院王宜家全國前案紀錄表以觀，王宜
    家於八十九間，僅有因賭博案件判處罰金一千元，此外並無其他案件。另參以扣
    案槍彈及毒品之價值不低，而且罪刑非輕，是被告所辯遭吳鴻棋裁贓，不足採信
    。
  (十一)證人即淡水分局竹圍派出所警員乙○○於本院九十一年五月十日調查時，雖然證
    稱八十九年十月二十八日下午，因有人匿名以電話向派出所檢舉被告家中有人持
    槍討債有人被押在裡面，二次前往被告前開住處查案；第一次按門鈴沒有人開，
    後來問鄰居稱也沒有人吵鬧，也沒有發現異狀；大概隔了二、三十分鐘左右，第
    二通檢舉電話又打進派出所，檢舉人說在樓下看到屋主已經回來了，趕快去抓，
    裡面有槍，還說槍是用報紙包的，檢舉人沒有說幾支槍，也沒有說有毒品，到了
    現場還是沒有人開門，要下樓梯時剛好被告跟他太太及一位小孩就上來，就跟被
    告講有人檢舉屋內有不法物品，是否可以開門盤查一下，他們夫妻就開門一起進
    去，進去後，看屋內並沒有像第一通電話稱有人持槍押人討債的情事，沒有搜索
    票，就只能用眼睛看。然後就跟他們夫妻聊天，問他們是否跟人結怨，被告那時
    說他在當司機，當時有無回答有無跟人家結怨，已忘記了，被告鄰居告知被告住
    宅都有看起來很兇的陌生男子出入，所以那時才這麼想，也特別留意被告。檢舉
    人有說藏在客廳，但沒有提到電視櫃，有問檢舉人槍藏在那裡，他說在客廳，可
    是並沒有說藏在客廳的那裡。當時只是用眼睛看客廳的四週，都是一些小孩的用
    品等語。是檢舉人二次檢舉均係匿名，與本案秘密證人甲１（真實姓名年籍住所
    詳卷）具名檢舉有所不同。而甲１於本院九十一年九月十八日調查證稱其未曾向
    竹圍派出所檢舉本案，足見檢舉人並非同一人；另甲１於本院證稱是一位綽號阿
    水的朋友告知被告家中有槍彈及毒品並放於客廳電視櫃內；與向派出所檢舉之人
    只說有槍在客廳，亦有所不同。不能因為本案甲１檢舉而搜索之前，已有人匿名
    檢舉，即得任由被告或其辯護人推測前開槍彈毒品是遭人裁贓或被告經過員警盤
    查後，斷無膽敢將前述違禁物品仍放在電視櫃內。
  (十二)綜上所述，被告所辯無非卸責之詞，均不足採信。本件事證明確，被告犯行足以
    認定，應依法論罪科刑。
二、核被告戊○○所為，係違反槍砲彈藥刀械管制條例第十一條第四項未經許可持有
    其他各式槍砲罪、第十二條第四項未經許可持有子彈罪、毒品危害防制條例第十
    一條第一項持有第一級毒品海洛因、第二項持有第二級毒品大麻罪嫌。被告一持
    有槍砲、子彈及持有第一級、第二級毒品行為，觸犯上開四項罪名，為想像競合
    犯，應依刑法第五十五條前段之規定，從一重之槍砲彈藥刀械管制條例第十一條
    第四項未經許可持有其他槍砲罪處斷。檢察官既認被告前述持有槍、彈及毒品的
    時間同一及行為只有一個，卻於起訴書認持槍及持有毒品係犯意各別，應分論併
    罰，顯有誤解，併此說明。爰審酌被告之素行、動機、及目前槍枝氾濫，被告於
    此社會治安日益惡化之際，持有之槍、彈具有殺傷力，威脅社會治安之程度不小
    ，犯後仍否認犯行等一切情狀，量處如主文所示之刑，併就其所受罰金刑部分，
    諭知易服勞役之折算標準。
三、扣案之仿SMITH&WESSON廠轉輪手槍製造之金屬玩具手槍車通槍管及轉輪內阻鐵而
    成之改造手槍一支（具有殺傷力）、口徑9mm 制式半自動手槍彈一顆（具有殺傷
    力，彈底標記為「G.F.L. 9mm LUGER」），均為違禁物，均應依刑法第三十八條
    第一項第一款宣告沒收；另第一級毒品海洛因五包（淨重二‧六三公克）、第二
    級毒品大麻煙捲十二支（總重二‧三一公克），依毒品危害防制條例第十八條第
    一項前段規定，不問屬於犯人與否，均沒收銷燬之。扣案之仿GLOCK 廠半自動手
    槍製造之玩具手槍一支（含彈匣乙個）及玩具金屬空彈殼三顆經前開同一機關鑑
    定結果，均無殺傷力，又非違禁物，也無證據證明係供犯罪所用或犯罪所得之物
    ；另己○○所有車號甲ＪＯ—二五七號機器腳踏車行車執照，並非違禁物，亦非
    被告所有供犯罪所用之物，均無從宣告沒收，併此說明。
四、另按被告行為時槍砲彈藥刀械管制條例第十九條第一項雖規定：「犯第七條、第
    八條、第十條、第十一條、第十二條第一項至第三項、第十三條第一項至第三項
    之罪，經判處有期徒刑者，應於刑之執行完畢或赦免後，令入勞動場所，強制工
    作，其期間為三年。」，惟該項有關於保安處分之規定業於九十年十一月十四日
    經總統公布刪除，而依據刑法第二條第二項之規定：「保安處分適用裁判時之法
    律」，則上開修正前槍砲彈藥刀械管制條例第十九條第一項規定既經刪除，本院
    裁判時即無再行適用之餘地，併此敘明。
據上論斷，應依刑事訴訟法第二百九十九條第一項前段，違反槍砲彈藥刀械管制條例
第十一條第四項、第十二條第四項，毒品危害防制條例第十一條第一項、第二項、第
十八條第一項前段，刑法第十一條、第五十五條、第四十二條第二項、第三十八條第
一項第一款，罰金罰鍰提高標準條例第二條，現行法規所定貨幣單位折算新台幣條例
第二條，判決如主文。
本案經檢察官王碧霞到庭執行職務
中        華        民        國    九十一    年    十      月  二十一  日
                                      臺灣士林地方法院刑事第二庭
                                          法  官  李  建  忠
右正本證明與原本無異。
如不服本判決，應於判決送達後十日內，向本院提出上訴狀。
                                          書記官  曾  韻  蒔
中        華        民        國    九十一    年    十      月  二十二  日
附錄本案論罪科刑法條全文：
槍砲彈藥刀械管制條例第十一條第四項
槍砲彈藥刀械管制條例第十二條第四項
毒品危害防制條例第十一條第一項、第二項
